岳丽丽 女 | 32 岁 (1988/09/23) 本科 13520145692 yuelili_win@163.com

个人简介

(1) 综合技能

8年基金市场端Java 项目经验,主导多个项目从0到1的建设,具备基金运营、交易、清算,鉴权支付等系统的建设经验,IT 技能扎实,负责过多个项目的架构设计,同时具备丰富的项目管理经验及带团队经验,对产品设计也有自己独特见解;

(2) JAVA 技能:

对 JVM, 高并发,线程池,分布式锁,分布式事务等有深入理解; 熟练使用 spring,springboot,mybatis,redis,Dubbo,Zookeeper,rabbitMQ,netty 等框架技术 熟练使 Oracle、Mysql 数据库,了解索引原理及存储结构,主导过多个项目数据库表的设计; 对常用设计模式、数据结构、算法有深入理解;

工作经历

2013/7—至今 嘉实基金 项目负责人/JAVA 高级软件工程师

工作内容:

- (1) 主导基金运营体系内多个项目从 0 到 1 的建设,作为项目负责人负责项目规划及资源协调,同时兼顾架构和产品设计,对技术架构选型及产品设计方向进行决策;
- (2) 主导和参与网上交易, 订单系统, 清算系统, 资金系统, 统一支付鉴权等市场端系统的建设, 积累了丰富的项目及业务经验,

补充说明:原为嘉实基金外包,因表现优秀,2014年10月选拔入职嘉实。

2011/10-2013/5 上海新致软件 java 高级开发

工作内容:

工作地点在上海、外派到交通银行、负责国际结算系统项目对接及日常需求迭代开发工作;

项目经历

2021/2-至今 基金销售清算系统重构 项目负责人

此系统用于嘉实基金日常交易清算管理工作,因系统较早,采用 delphi+pc 技术栈 CS 架构模式实现,随着业务的不断发展,已渐显疲态,现规划使用全新技术栈对系统功能模块进行重新划分及解耦分离。

Spring,Springboot,quartz,mybatis,dubbo,zookeeper,oracle 项目职责

负责清算系统重新规划设计,以标准化,组件化为目标,打造新一代清算系统;

负责使用全新技术栈构建新的清算系统,同时兼顾日常需求迭代,保障系统的日常工作; 项目业绩

清算流程及业务重新梳理输出, 打造出了清算知识库;

清算流程任务调度,由原来 delphi 切换为 java,更加灵活配置,且采用多线程提升效率;成功支持闪购,余额理财定投,CTA 非交易过户等业务;

2017/5-至今 基金运营体系管理平台 项目负责人

包括统一运营门户系统,销售运营数据管理系统,投顾管理系统,统一查询系统等多个系统,其中,统一运营门户将被打造成更高层次的统一门户,将提供统一登录入口,统一权限,统一查询等公共设施,同时提供工作看板,业务看板,业务风险预警等数字化分析功能;

Reract, springboot, redis, quartz, dynamic, dubbo, zookeeper, mybatis, mysql;

项目职责

作为项目负责人,主导体系内多个项目从0到1的建设,同时兼顾架构和产品设计,对技术架构选型和产品设计方向进行决策;

负责开发人员日常工作规划及提导疑难问题解决;

项目业绩

销售数据管理系统框架,配置即所得,已将此框架成功运用于集团多个系统上,节省开发时间约20倍,节省人力约5倍,业务高度认可,同时被公司多个系统借鉴和参考;

通过抽象折扣规则,将15万笔数据压缩到15条左右,由每次设置上千条数据到设置几条即可,效率提升100倍,实现量的飞越,大大减轻业务人员负担;

统一查询架构上同样实现配置即所得,成功接入账户,交易,资金,客服,活动等业务 模块约130个查询,提供了平台能力的输出和复用;

2017/2-2018/7 基金销售订单系统 JAVA 高级工程师

此系统作为微服务架构模式,将业务拆分为最小单元,根据各种业务场景进行组合封装 为服务,提供给交易系统进行订单下单和查询;

Spring,quartz,mybatis,dubbo, zookeeper 分布式锁,,rabbitMQ 队列,netty 网络通讯,多线程;项目职责

参与系统架构设计与规划,完成部分架构功能开发;

负责认/申购,定投等业务功能服务的开发与对接;

项目业绩

成功通过 rabbitMQ 实现异步接单模式, 大大提升系统吞吐量。

成功为柜台, 网上交易, 中台服务平台, 三方渠道等交易系统提供高可用业务服务;

2016/3-2017/5 统一鉴权支付系统 JAVA 高级工程师

此系统为嘉实集团旗下公司提供鉴权/支付服务,形成统一对接标准。

Jsp,springmvc,jdbctemplate,zookeeper,dubbo,tomcat

项目职责

负责整体架构设计及搭建;

负责整体鉴权功能体系的设计及开发;

项目业绩

已成功对接约35家鉴权支付渠道;

已成功为嘉实基金,嘉实财富,嘉实资本等嘉实集团旗下系统提供支付鉴权服务;

2015/10-2016/5 资金管理系统 JAVA 高级工程师

此系统为嘉实基金用于日常的资金划拨及对账查收等相关资金管理的系统; vue,springmvc,jdbctemplate,redis,elaticjob, dubbo,zookeeper, oracle

项目职责

负责资金对账模块的需求调研,设计及功能开发;

项目业绩

由原来纯手工对账变为定时任务驱动系统对账,并时时将对账结果推送给业务人员,大 大解放业务人员,且对账结果更高效更准确,对账由T+1上午提前到T日;

2013/7-2017/1 网上交易系统 JAVA 高级工程师

网上交易为嘉实基金网上直销交易系统。

Jsp,springmvc,jdbctemplate,zookeeper,dubbo,docker

项目职责

负责网上交易整体账户体系的设计及核心功能的开发; 参与中台服务建设,供前端交易系统服务消费;

项目业绩

形成账户体系业务规则统一规范,提供标准对接方案,已成功为理财嘉 APP, 微信, 柜台, 三方渠道等直销平台等提供账户类服务;

教育经历

 2012/3-2014/7
 江汉大学
 计算机科学与技术
 本科

 2008/3-2010/7
 襄樊学院
 计算机运用技术
 大专